臺灣基隆地方法院基隆簡易庭民事判決
原　　　告　橘郡社區公寓大廈管理委員會
法定代理人　乙○○
訴訟代理人　侯傑中律師
被　　　告　甲○○
兼前一人
訴訟代理人　子○○
　　　　　　寅○○
　　　　　　丙○○
　　　　　　辛○○
　　　　　　壬○○
　　　　　　癸○○
　　　　　　庚○○
　　　　　　己○○
　　　　　　戊○○
　　　　　　丑○○
　　　　　　丁○○
當事人間請求給付管理費事件，本院於民國94年7月26日言詞辯
論終結，判決如下：
    主  文
被告辛○○應給付原告新臺幣萬玖仟伍佰陸拾元，及自民國94
年3月24日起至清償日止，按週年百分之五計算之利息。
被告壬○○應給付原告新臺幣肆萬壹仟柒佰陸拾元，及自民國94
年3月24日起至清償日止，按週年百分之五計算之利息。
被告癸○○應給付原告新臺幣萬零貳佰肆拾元，及自民國94年
3月24日起至清償日止，按週年百分之五計算之利息。
被告甲○○應給付原告新臺幣壹萬零壹佰肆拾元，及自民國94年
2月16日起至清償日止，按週年百分之五計算之利息。
被告庚○○應給付原告新臺幣貳萬捌仟柒佰伍拾元，及自民國94
年2月18日起至清償日止，按週年百分之五計算之利息。
被告寅○○應給付原告新臺幣貳萬伍仟貳佰柒拾元，及自民國94
年2月26日起至清償日止，按週年百分之五計算之利息。
被告己○○應給付原告新臺幣萬壹仟貳佰元，及自民國94年3
月24日起至清償日止，按週年百分之五計算之利息。
被告戊○○應給付原告新臺幣貳萬伍仟零捌拾元，及自民國94年
3月24日起至清償日止，按週年百分之五計算之利息。
被告丙○○應給付原告新臺幣萬柒仟陸佰捌拾元，及自民國94
年3月24日起至清償日止，按週年百分之五計算之利息。
被告子○○應給付原告新臺幣伍萬壹仟貳佰壹拾元，及自民國94
年2月17日起至清償日止，按週年百分之五計算之利息。
被告丑○○應給付原告新臺幣壹萬伍仟零柒拾元，及自民國94年
3月24日起至清償日止，按週年百分之五計算之利息。
被告丁○○應給付原告新臺幣萬伍仟貳佰元，及自民國94年3
月24日起至清償日止，按週年百分之五計算之利息。
訴訟費用由被告辛○○負擔百分之十一，被告壬○○負擔百分之
十一，被告癸○○負擔百分之八，被告甲○○負擔百分之三，被
告庚○○負擔百分之八，被告寅○○負擔百分之七，被告張蜀蛾
負擔百分之八，被告戊○○負擔百分之七，被告丙○○負擔百分
之十，被告子○○負擔百分之十四，被告丑○○負擔百分之四，
被告丁○○負擔百分之九。
本判決得假執行。
    事實及理由要領
一、本件被告寅○○、丙○○、辛○○、壬○○、癸○○、庚○○、己○○、戊○○、丑○○、丁○○均經合法通知，未於
    言詞辯論期日到場，核無民事訴訟法第386條所列各款情形
    ，依民事訴訟法第436條第2項、第385條第1項前段之規定，
    准原告之聲請，由其一造辯論而為判決。
二、原告起訴主張：被告均係「橘郡社區」之區分所有權人，依
    該社區之區分所有權人會議決議之收費標準，自民國89年1
    月份起，依每坪新臺幣（下同）40元計算繳交管理費，如有
    停車位者，自89年11月起，機械車位加收150 元之清潔費，
    平面車位加收50元之清潔費。惟被告欠繳如附表所示之管理
    費，屢經催繳均置之不理，爰訴請被告如數給付欠繳管理費
    及法定遲延利息等語。並提出公寓大廈管理組織報備證明、
    建物登記謄本、戶籍謄本、第4屆第2次及第7屆第2次區分所
    有權人會議紀錄、第7屆第1次區分所有權人大會開會通知單
    及大會議程表、議題、第3屆管理委員會第3次委員會會議紀
    錄為證，本院審核上開證物與原告此部分之主張相符，應堪
    信為真實。
三、被告寅○○、丙○○、辛○○、壬○○、癸○○、庚○○、
    己○○、戊○○、丑○○、丁○○未於言詞辯論期日到場，
    亦未提出準備書狀作何聲明或陳述。另被告甲○○、子○○
    則辯稱：原告並未遵照公寓大廈管理條例之規定召開區分所
    有權人大會，議決社區管理費之收費標準及起徵日期，以為
    合法收取之依據，再者原告未盡管理人責任，被告迄今未住
    進橘郡社區，管裡費卻一體適用，此點有違善良管裡風俗及
    公平付費原則，且所請求金額為何未扣除被告甲○○管理費
    餘額11,165元等語。按因現代社會大眾，對參與公寓大廈公
    眾事物之冷漠，區分所有權人會議往往因出席人數不足，而
    影響管裡事務之推展，因此92年12月31日修正之公寓大廈管
    理條例第32條第1項規定：「區分所有權人會議依前條規定
    未獲致決議、出席區分所有權人之人數或其區分所有權比例
    合計未達前條定額者，召集人得就同一議案重新召集會議；
    其開議除規約另有規定出席人數外，應有區分所有權人三人
    並五分之一以上及其區分所有權比例合計五分之一以上出席
    ，以出席人數過半數及其區分所有權比例占出席人數區分所
    有權合計過半數之同意作成決議。」以解決區分所有權人會
    議出席人數不足之困擾。經查原告第4屆第1次區分所有權人
    會議因出席人數不足導致流會，嗣後召開第4屆第2次區分所
    有權人大會改以前開規定之計算方式決議通過管理費收費標
    準，自屬有據；另按公寓大廈之公共基金應設專戶儲存，並
    由管理負責人或管理委員會負責管理，其運用應依區分所有
    權人會議之決議為之，公寓大廈管理條例第18條第3項定有
    明文，由此可知公寓大廈之管理費等公共基金，係依區分所
    有權人會議決議之用途作為公寓大廈共同使用，管理委員會
    僅係管理機關，並未取得公共基金之所有權；次按管理委員
    會應向區分所有權人會議負責，並向其報告會務，同法第39
    條亦規定甚明，管理委員會或管理委員既有執行區分所有權
    人會議決議事項之責，且應向區分所有權人會議負責，倘其
    執行決議不力、帳目交代不清或有其他違法情事，自得以區
    分所有權人會議之決議加以解任改選、依法訴追、求償，至
    於管理費則係作為公寓大廈共同使用，自不得任由區分所有
    權人以管理委員會未善盡管理職責為由拒繳管理費；再按區
    分所有權人會議是指區分所有權人為共同事務及涉及權利義
    務之有關事項，召集全體區分所有權人所舉行之會議。規約
    係公寓大廈區分所有權人為增進共同利益，確保良好生活環
    境，經區分所有權人會議決議之共同遵守事項，公寓大廈管
    理條例第3條第7、12款分別定有明文。系爭決議既經區分所
    有權人會議決議通過，則該決議之收費標準，全體區分所有
    權人自應共同遵守，被告如認該等決定對被告有不公平之處
    ，應尋求於會議上提案修正，爭取其他住戶之支持，始為正
    途。在尚未修正前，全體住戶自有遵守決議內容之義務。且
    依私法自治原則，除有違反法律強制規定或有背於公序良俗
    外，規約內容得自由決定，此為契約自由原則之重要意涵。
    被告雖辯稱其迄今未住進橘郡社區，管裡費卻一體適用，有
    違善良管裡風俗及公平付費原則云云，惟按管理費係為支應
    社區內各項警衛安全、清潔、公共水電及其它一切費用，有
    無居住該處之事實與其應否分擔社區管理費之間並無相對關
    係，是被告所辯，並不可採。至於被告甲○○所稱管理費餘
    額11,165元，已於本院93年度簡上字第65號事件中主張抵銷
    ，為兩造所不爭執，原告真意僅係指出原告管理不當之情形
    ，並非於本件訴訟中主張抵銷，併予敘明。
四、按區分所有權人或住戶積欠應繳納之公共基金或應分擔或其
    他應負擔之費用已逾二期或達相當金額，經定相當期間催告
    仍不給付者，管理負責人或管理委員會得訴請法院命其給付
    應繳之金額及遲延利息，公寓大廈管理條例第21條定有明文
    ；又按遲延之債務，以支付金錢為標的者，債權人得請求依
    法定利率計算之遲延利息；對於利息，無須支付遲延利息；
    應付利息之債務，其利率未經約定，亦無法律可據者，週年
    利率為百分之五；給付有確定期限者，債務人自期限屆滿時
    起，負遲延責任；給付無確定期限者，債務人於債權人得請
    求給付時，經其催告而未為給付，自受催告時起，負遲延責
    任，其經債權人起訴，或依督促程序送達支付命令者，與催
    告有同一之效力，民法第233條第1項前段、第2項、第203條
    、第229條第1項、第2項分別定有明文。從而，原告請求被
    告給付如主文所示金額及起訴狀繕本送達翌日起至清償日止
    ，均按年息百分之五計算之遲延利息，為有理由，應予准許
    。
五、按就民事訴訟法第427條第1項至第4項訴訟適用簡易程序所
    為被告敗訴之判決，法院應依職權宣告假執行，民事訴訟法
    第389條第1項第3款定有明文。本件係民事訴訟法第427條第
    1項所定之標的金（價）額五十萬元以下之財產權訴訟，本
    院既為被告敗訴之判決，自應依職權宣告假執行。
中　　華　　民　　國　　94　　年　　8 　　月　　11　　日
                  基隆簡易庭法  官  林李達
以上正本係照原本作成。
對於本件判決如有不服，應於收受送達後20日內向本院提出上
訴書狀，上訴於本院合議庭，並按他造當事人之人數附具繕本。
中　　華　　民　　國　　94　　年　　8 　　月　　15　　日
                            書記官  黃錫煒
附表
┌──┬───┬────────┬─────┬─────┬─────┬───────┬─────┬─────┬────┬────┐
│編號│所有權│區分所有建物地址│  車位    │房屋欠繳月│房屋管理費│  房屋小計    │車位欠繳月│車位管理費│車位小計│  總計  │
│    │人    │                │          │份        │（元/月） │            │份        │（元/月） │      │ ＋ │
├──┼───┼────────┼─────┼─────┼─────┼───────┼─────┼─────┼────┼────┤
│ １ │辛○○│基隆市安樂區麥  │Ａ乙－Ａ10│92/1-93/11│ 1,670元  │  38,410元    │92/1-93/11│   50元   │1,150元 │39,560元│
│    │      │金路197之2號3樓 │          │（23個月）│          │              │（23個月）│          │        │        │
├──┼───┼────────┼─────┼─────┼─────┼───────┼─────┼─────┼────┼────┤
│ ２ │壬○○│同上路 197 號6樓│          │91/7-93/11│ 1,440元  │  41,760元    │          │          │        │41,760元│
│    │      │                │          │（29個月）│          │              │          │          │        │        │
├──┼───┼────────┼─────┼─────┼─────┼───────┼─────┼─────┼────┼────┤
│ ３ │癸○○│同上路191號7樓  │          │92/6-93/11│ 1,680元  │  30,240元    │          │          │        │30,240元│
│    │      │                │          │（18個月）│          │              │          │          │        │        │
├──┼───┼────────┼─────┼─────┼─────┼───────┼─────┼─────┼────┼────┤
│ ４ │甲○○│同上路 199 號   │          │92/11-    │   780元  │  10,140元    │          │          │        │10,140元│
│    │      │底一層之1       │          │93/11     │          │              │          │          │        │        │
│    │      │                │          │（13個月）│          │              │          │          │        │        │
├──┼───┼────────┼─────┼─────┼─────┼───────┼─────┼─────┼────┼────┤
│ ５ │庚○○│同上路185號1樓  │Ｃ丁-11   │92/1-93/11│ 1,100元  │  25,300元    │92/1-93/11│  150元   │3,450元 │28,750元│
│    │      │                │          │（23個月）│          │              │（23個月）│          │        │        │
├──┼───┼────────┼─────┼─────┼─────┼───────┼─────┼─────┼────┼────┤
│ ６ │寅○○│同上路 187 之1號│          │92/5-93/11│ 1,330元  │  25,270元    │          │          │        │25,270元│
│    │      │12 樓           │          │（19個月）│          │              │          │          │        │        │
├──┼───┼────────┼─────┼─────┼─────┼───────┼─────┼─────┼────┼────┤
│ ７ │己○○│同上路 143 之2號│          │92/4-93/11│ 1,560元  │  31,200元    │          │          │        │31,200元│
│    │      │10 樓           │          │（20個月）│          │              │          │          │        │        │
├──┼───┼────────┼─────┼─────┼─────┼───────┼─────┼─────┼────┼────┤
│ ８ │戊○○│同上路 145 之 3 │          │92/5-93/11│ 1,320元  │  25,080元    │          │          │        │25,080元│
│    │      │號 6 樓         │          │（19個月）│          │              │          │          │        │        │
├──┼───┼────────┼─────┼─────┼─────┼───────┼─────┼─────┼────┼────┤
│ ９ │丙○○│同上路153之3號10│          │91/12-    │ 1,570元  │  37,680元    │          │          │        │37,680元│
│    │      │樓              │          │93/11     │          │              │          │          │        │        │
│    │      │                │          │（24個月）│          │              │          │          │        │        │
├──┼───┼────────┼─────┼─────┼─────┼───────┼─────┼─────┼────┼────┤
│ １ │子○○│同上路 151之5 號│          │91/8-93/11│   890元  │  24,920元    │          │          │        │24,920元│
│ ０ │      │11 樓           │          │（28個月）│          │              │          │          │        │        │
│    │      ├────────┼─────┼─────┼─────┼───────┼─────┼─────┼────┼────┤
│    │      │同上路 151之2 號│ＤＥ.Ｂ2. │91/8-93/11│   880元  │  24,640元    │93/1-93/11│  150元   │1,650元 │26,290元│
│    │      │11 樓           │12        │（28個月）│          │              │（11個月）│          │        │        │
├──┼───┼────────┼─────┼─────┼─────┼───────┼─────┼─────┼────┼────┤
│ １ │丑○○│同上路 157之3 號│          │93/1-93/11│  1,370元 │  15,070元    │          │          │        │15,070元│
│ １ │      │12 樓           │          │（11個月）│          │              │          │          │        │        │
├──┼───┼────────┼─────┼─────┼─────┼───────┼─────┼─────┼────┼────┤
│ １ │丁○○│同上路 159-2 號 │ＤＥ.Ｂ2. │92/4-93/11│  1,460元 │  29,200元    │92/4-93/11│  300元   │6,000元 │35,200元│
│ ２ │      │1 樓            │94,97     │（20個月）│          │              │（20個月）│          │        │        │
└──┴───┴────────┴─────┴─────┴─────┴───────┴─────┴─────┴────┴────┘
